ja: ホーム・ガーデン > ガーデン用品・ガーデン機器 > 散水用品 > じょうろ関連用品: じょうろエクステンション; じょうろノズル
bg-BG: Дом и градина > Морава и градина > Поливане и напояване > Аксесоари за лейка: Удължители за чучури; Дюзи за лейки
zh-CN: 家居与园艺 > 草坪与花园 > 灌溉设备 > 洒水壶配件: 喷嘴延长件; 喷水壶喷嘴
ko: 가정/원예 용품 > 잔디/정원 > 급수/관개 > 물뿌리개 부대용품: 주둥이 연장용품; 물뿌리개 노즐
nb: Hjem og hage > Plen og hage > Vanning > Tilbehør til vannkanner: Tutforlengere; Vannkannedyser
pt-BR: Casa e jardim > Gramado e jardim > Sistemas de irrigação > Acessórios para regadores: Extensões de bico; Bicos para regador
hr-HR: Dom i vrt > Travnjak i vrt > Zalijevanje i navodnjavanje > Dodaci za kantu za zalijevanje: Nastavci za izljev; Mlaznice za kante za zalijevanje
vi: Nhà và vườn > Bãi cỏ và vườn > Tưới tiêu > Phụ kiện bình tưới nước: Vòi nối dài; Vòi bình tưới nước
zh-TW: 居家和庭園 > 草皮和花園 > 灌溉 > 澆花器配件: 落水延伸管; 噴壺噴嘴
ro-RO: Casă și grădină > Gazon și grădină > Stropire și irigare > Accesorii pentru stropitori: Extensii pentru cioc; Duze stropitoare
it: Casa e giardino > Prato e giardino > Impianti di irrigazione > Accessori per annaffiatoi: Estensioni del beccuccio; Ugelli per annaffiatoio
pl: Dom i ogród > Trawnik i ogród > Nawadnianie > Dodatki do konewek: Przedłużenie wylewki; Dysze do konewek
es: Casa y jardín > Jardín > Sistemas de riego > Accesorios para regaderas: Extensiones de caño; Boquillas para regadera
fi: Koti ja puutarha > Piha ja puutarha > Kastelu > Kastelukannujen lisätarvikkeet: Kaatonokan jatkeet; Kastelukannun suuttimet
pt-PT: Casa e jardim > Relva e jardim > Água e irrigação > Acessórios para regador: Extensões de bicos; Bocais para regador
ru: Дом и сад > Товары для придомовых и садовых участков > Полив и орошение > Аксессуары для леек: Удлинители носика; Насадки для леек
nl: Huis en tuin > Tuin en gazon > Beregening en irrigatie > Accessoires voor gieters: Verlengstukken voor tuiten; Mondstukken voor gieters
lt-LT: Namai ir sodas > Veja ir sodas > Laistymas ir drėkinimas > Laistytuvų priedai: Snapelio ilgintuvai; Laistytuvų antgaliai
sl-SI: Dom in vrt > Travnik in vrt > Zalivanje in namakanje > Dodatki za zalivalke: Podaljški za žlebe; Šobe za zalivalke
th: บ้านและสวน > สนามและสวน > การรดน้ำต้นไม้ > อุปกรณ์สำหรับภาชนะรดน้ำต้นไม้: ส่วนต่อขยายรางน้ำ; หัวฉีดรดน้ำต้นไม้
sk-SK: Dom a záhrada > Trávnik a záhrada > Polievanie a zavlažovanie > Príslušenstvo pre krhly na polievanie: Koncové nadstavce; Trysky krhly na polievanie
hu: Otthon és kert > Gyep és kert > Öntözés és vízellátás > Öntözőkanna-kiegészítők: Kiöntőkiterjesztések; Öntözőkanna-fúvókák
el: Σπίτι & κήπος > Γκαζόν & κήπος > Πότισμα & άρδευση > Αξεσουάρ ποτιστήρων: Επεκτάσεις στομίου; Ακροφύσια ποτιστήρων
cs: Dům a zahrada > Trávníky a zahrady > Závlahové systémy > Příslušenství k zalévacím konvím: Prodloužení výtoku; Kropítka
en: Home & Garden > Lawn & Garden > Watering & Irrigation > Watering Can Accessories: Spout Extensions; Watering Can Nozzles
de: Heim & Garten > Rasen & Garten > Bewässerungssysteme > Zubehör für Gießkannen: Auslaufverlängerungen; Gießkannendüsen
tr: Ev ve Bahçe > Çim ve Bahçe > Sulama ve Tarımsal Sulama > Sulama Kovası Aksesuarları: Çıkış Uzantıları; Sulama Kabı Nozulları
fr: Maison et jardin > Pelouses et jardins > Arrosage et irrigation > Accessoires pour arrosoirs: Rallonges de bec; Buses d’arrosoir
da: Hjem og have > Græsplæne og have > Vanding > Tilbehør til vandkander: Tudforlængelser; Vandkandedyser
sv: Hem och trädgård > Gräsmatta och trädgård > Bevattning > Vattenkannetillbehör: Pipförlängningar; Munstycken till vattenkanna